【裁判字號】    95,聲,1457
【裁判日期】    950830
【裁判案由】    返還擔保金
【裁判全文】
臺灣臺中地方法院民事裁定            95年度聲字第1457號
聲  請  人  丁○○○○○○○
代  理  人  乙○○
相  對  人  丙○○
            甲○○
            戊○○
            己○○
上列聲請人聲請返還擔保金事件，本院裁定如下：
    主  文
聲請駁回。
聲請程序費用由聲請人負擔。
    理  由
一、本件聲請意旨略以：聲請人與相對人間損害賠償事件，聲請
    人前遵本院93年度裁全字第1648號民事裁定為擔保假扣押，
    曾提供新台幣200,000元為擔保金，並以本院93年度存字第
    1321號提存事件提存在案；茲因相對人甲○○、己○○無財
    產可供執行，聲請人具狀聲請撤回執行，相對人丙○○已與
    聲請人達成和解，並已同意聲請人取回提存物，相對人戊○
    ○亦具狀聲請撤銷假扣押強制執行在案，爰聲請發還本件擔
    保金等語，並提出和解書、提存書影本、假扣押裁定影本、
    撤銷假扣押裁定影本、提存書、國庫存款收款書等為證。
二、按返還擔保金，依民事訴訟法第106條準用第104條之規定，
    須符合：(一)應供擔保之原因消滅者：(三)供擔保人證明受
    擔保利益人同意返還者：(三)訴訟終結後供擔保人證明已定
    20 日以上之期間催告受擔保利益人行使權利而未行使者之
    要件，法院始得裁定返還擔保金。經查本件聲請人聲請假扣
    押執行後，撤回對相對人即受擔保利益人己○○、甲○○執
    行之部分，尚難認相對人非無損害發生，亦無聲請人本案請
    求全部勝訴確定或已賠償相對人所生損害之情事，自難謂其
    應供擔保之原因消滅，又聲請人雖已撤回前開假扣押之執行
    程序，惟並未定期催告相對人行使權利，相對人即受擔保利
    益人戊○○部分雖經撤銷假扣押裁定而終結假扣押執行之狀
    態，惟此部分聲請人主張之債權係受敗訴之確定判決，核其
    情形並非供擔保之原因消滅，僅屬「訴訟終結」，此部分亦
    未據聲請人定期催告相對人是否行使權利，再者，假扣押所
    供擔保係為保障全體受擔保利益人因不當假扣押執行所受損
    害而設，而聲請人並未區分相對人各自債務數額聲請假扣押
    ，本院依93年度裁全字第1648號准聲請人已200,000元擔保
    金對相對人財產在600,000元範圍內為假扣押，足見200,000
    元係屬不可分擔保金，綜上所述，縱相對人丙○○出具和解
    書同意聲請人領回上開擔保金符合第140條第2項，聲請人之
    聲請仍不符合返還擔保金之要件，自不能准許。
三、依民事訴訟法第95條、第78條，裁定如主文。
中    華    民    國    95    年    8     月    30    日
                  民事第二庭    法  官  陳春長
以上正本係照原本作成
如不服本裁定應於送達後10日內向本院提出抗告狀，並繳納抗告
費新臺幣1,000元。
中    華    民    國    95    年    8     月    30    日
                                書記官


司法院資訊處製作；財團法人民間司法改革基金會備份。
